【裁判字號】    99,消債抗,206
【裁判日期】    990825
【裁判案由】    消債聲明異議
【裁判全文】
臺灣高雄地方法院民事裁定           99年度消債抗字第206號
抗  告  人  乙○○
相  對  人  遠東國際商業銀行股份有限公司
法定代理人  甲○○
上列抗告人因消費者債務清理條例事件，對於民國99年7 月28日
本院99年度事聲字第241 號裁定不服，提起抗告，本院裁定如下
：
    主    文
原裁定廢棄。
相對人之異議駁回。
第一、二審程序費用由相對人負擔。
    理    由
一、抗告意旨略以：抗告人自民國98年5 月起自宇盛玻璃行離職
    ，並於日間照顧母親，夜間則在護膚美容中心兼職工作，嗣
    於99年4 月6 日再回任宇盛玻璃行業務助理，每月薪資為新
    台幣（下同）19,500元，故抗告人確有固定收入可供履行更
    生方案之還款條件，原裁定不察上情，遽謂抗告人欠缺固定
    收入，無力履行更生方案所定清償條件，係有不當等語。並
    聲明：廢棄原裁定，駁回相對人之異議。
二、抗告人聲請更生，經本院以97年10月24日97年度消債更字第
    591 號裁定（下稱更生裁定）開始更生程序，並提出自更生
    方案裁定確定翌日起8 年，分96期，按月分期攤還債務本金
    、利息及違約金，每期清償7,000 元，總清償金額為672,00
    0 元，清償成數為35.08%之更生方案（下稱系爭更生方案）
    ，經本院司法事務官於99年5 月26日以97年度司執消債更字
    第274 號裁定，認可系爭更生方案（下稱系爭認可裁定）。
三、按債務人有薪資、執行業務所得或其他固定收入，法院認更
    生方案之條件公允者，得不經債權人會議可決，逕依債務人
    之聲請或依職權以裁定認可更生方案，消費者債務清理條例
    （下稱消債條例）第64條第1 項定有明文。次按消債條例之
    制定，係為使負債務之消費者得依消債條例所定程式清理其
    債務，保障債權人之公平受償，以謀求消費者經濟生活之更
    生，故除有消債條例第63條第1 項、第64條第2 項所定之情
    形外，法院得斟酌裁量認可更生方案。經查：抗告人自99年
    4 月6 日起受僱於宇盛玻璃行，擔任業務助理一職，自99年
    4 月起至同年7 月止，共領薪72,567元，平均每月收入為18
    ,142元（即72,567÷4=18,142，元以下四捨五入），有員工
    職務證明書、薪資袋、99年度個人薪資所得明細表為憑（見
    本院卷第8 頁、第9 至10頁、第11頁）。參諸內政部公告99
    年度台灣省每人每月最低生活費為9,829 元，及抗告人負債
    達3,295,898 元，業據更生裁定認定在卷，自應撙節開支，
    以清償債務等情以觀，認抗告人為維持自己生活，每月所需
    費用以不逾9,829 元者為必要。從而，抗告人之每月收入18
    ,142元，扣除維持個人生活所需必要費用9,829 元後，尚有
    餘款8,313 元可供運用，非無能力按月清償7,000 元，故抗
    告人主張其有固定收入足供履行系爭更生方案，應屬實在。
    相對人以系爭更生方案顯無履行可能為由，提出異議，核與
    前揭證據不符，而不可採。
四、綜上所述，系爭認可裁定斟酌抗告人所提出之系爭更生方案
    為公允、適當、可行，且查無抗告人有何消債條例第63條或
    第64條第2 項所定不應認可之消極事由存在，逕依同條例第
    64條第1 項裁定認可系爭更生方案，經核於法並無不合，應
    予維持，相對人之異議為無理由，應予駁回。原裁定未察上
    情，遽謂抗告人因欠缺固定收入，而有不能履行系爭更生方
    案情事，容有未洽，抗告人主張原裁定不當，係有理由，爰
    廢棄原裁定，駁回相對人之異議。
據上論結，本件抗告為有理由，依消費者債務清理條例第15條，
民事訴訟法第495 條之1 第1 項、第450 條、第95條、第78 條
，裁定如主文。
中    華    民    國    99    年    8     月    25    日
           民事第五庭   審判長法  官  李昭彥
                              法  官  何佩陵
                              法  官  賴文姍
正本係照原本作成。
不得再抗告。
中    華    民    國    99    年     8    月    25    日
                              書記官  林秀珍

司法院資訊處製作；財團法人民間司法改革基金會備份。
